【裁判字號】    97,訴,1350
【裁判日期】    980123
【裁判案由】    違反毒品危害防制條例
【裁判全文】
臺灣屏東地方法院刑事判決              97年度訴字第1350號
公  訴  人  臺灣屏東地方法院檢察署檢察官
被      告  甲○○
上列被告因違反毒品危害防制條例案件，經檢察官提起公訴（97
年度毒偵字第1738號），嗣被告於本院準備程序進行中先就被訴
事實為有罪之陳述，本院告知被告簡式審判程序之旨，並聽取當
事人之意見後，裁定改由受命法官獨任依簡式審判程序審理，判
決如下：
    主  文
甲○○施用第一級毒品，累犯，處有期徒刑壹年貳月；又施用第
二級毒品，累犯，處有期徒刑捌月。應執行有期徒刑壹年捌月。
    事  實
一、甲○○曾於民國92年間，因施用毒品案件，經本院以92年度
    毒聲字第626 號裁定送觀察、勒戒後，經評定有繼續施用之
    傾向，再經本院以92年度毒聲字第759 號裁定令入戒治處所
    施以強制戒治，嗣因戒治成效良好，經本院以92年度毒聲字
    第1479號裁定停止戒治付保護管束，至93年6 月9 日保護管
    束期滿未經撤銷而執行完畢，並經臺灣屏東地方法院檢察署
    檢察官於93年7 月8 日以93年度戒毒偵字第80號為不起訴處
    分確定；又於94年間，因施用第一級毒品及第二級毒品案件
    ，經本院以94年度訴字第463 號判決判處有期徒刑8 月、6
    月，應執行刑有期徒刑1 年，嗣檢察官就其施用第一級毒品
    部分提起上訴（施用第二級毒品部分則先行確定），由臺灣
    高等法院高雄分院以94年度上訴字第1310號判決撤銷原判決
    ，改判處有期徒刑1 年，上開2 罪所處之刑復經臺灣高等法
    院高雄分院以95年度聲字第460 號裁定合併定應執行有期徒
    刑1 年4 月確定；其復於95年間，因施用毒品案件，經臺灣
    板橋地方法院以95年度訴字第2477號判決處有期徒刑8 月確
    定；嗣經臺灣板橋地方法院以96年度聲減字第1360號裁定就
    上開3 罪裁定減刑並定應執行有期徒刑8 月確定，其入監執
    行後，於96年9 月11日縮短刑期假釋出監，所餘刑期付保護
    管束，至96年10月20日保護管束期滿，視為執行完畢。
二、詎其猶不知悔改、戒絕毒品，明知海洛因及甲基安非他命分
    別經公告列為毒品危害防制條例第2 條第2 項第1 、2 款之
    第一級毒品及第二級毒品，竟分別基於施用第一級毒品海洛
    因與第二級毒品甲基安非他命之犯意，於上開強制戒治執行
    完畢釋放後5 年內，於97年7 月6 日下午1 時15分許為警採
    尿時回溯96小時內某時（扣除公權力拘束期間），在其位於
    屏東縣枋山鄉善餘村德隆36號之住處房間內，以將海洛因摻
    入香菸內點燃吸食之方式，施用第一級毒品海洛因1 次，另
    於97年7 月6 日下午1 時15分許為警採尿時回溯120 小時內
    某時（扣除公權力拘束期間），在同址，以將甲基安非他命
    置入玻璃球吸食器內，用火烘烤產生白煙吸食之方式，施用
    第二級毒品甲基安非他命1 次。嗣於97年7 月6 日上午11時
    20分許，在屏東市○○路之舊酒廠內，因其另涉嫌竊盜案件
    為警查獲，警方徵得其同意後，於同日下午1 時15分許，採
    集其尿液檢體送檢驗，結果呈嗎啡及甲基安非他命陽性反應
    ，而查知上情。
三、案經屏東縣警察局屏東分局報告臺灣屏東地方法院檢察署檢
    察官偵查起訴。
    理  由
一、本案被告甲○○所犯違反毒品危害防制條例案件，並非法定
    刑為死刑、無期徒刑或最輕本刑3 年以上有期徒刑之罪，亦
    非高等法院管轄第一審之案件，而被告於本院準備程序中就
    被訴事實為有罪之陳述，本院合議庭乃裁定由受命法官獨任
    進行簡式審判程序。又簡式審判程序之證據調查，依刑事訴
    訟法第273 條之2 規定，不受同法第159 條第1 項審判外陳
    述排除之限制，再被告對於卷內之各項證據，亦不爭執證據
    能力，故卷內所列之各項證據，自得作為證據，先予敘明。
二、上揭事實，業據被告坦承不諱，而被告於97年7 月6 日下午
    1 時15分許為警所採集之尿液檢體，經送請台灣檢驗科技股
    份有限公司以酵素免疫分析法及氣相層析質譜儀法檢驗，結
    果呈嗎啡及甲基安非他命陽性反應，有該公司97年7 月9 日
    編號KＺ000000000000號濫用藥物尿液檢驗報告及尿液採證編
    號姓名對照表各1 份在卷足憑（見警卷第2 、10頁）；再查
    毒品施用後於尿液中可檢出之時間，受施用劑量、施用方式
    、飲水量之多寡、個人體質及其代謝情況等因素影響，因個
    案而異，一般可檢出之時間為海洛因服用後2 至4天 、甲基
    安非他命服用後1 至5 天等情，為本院職務上所知之事，亦
    有行政院衛生署管制藥品管理局92年3 月10日管檢字第0920
    001495號函文1 份可稽，是本件被告之尿液經檢驗結果，既
    呈海洛因代謝物嗎啡及甲基安非他命陽性反應，足認被告為
    警採尿前4 日即96小時內確有施用第一級毒品海洛因，另於
    為警採尿前5 日即120 小時內確有施用第二級毒品甲基安非
    他命甚明，被告上開自白與事實相符。
三、查被告前因施用毒品案件，經本院以92年度毒聲字第626 號
    裁定送勒戒處所觀察、勒戒後，經評定有繼續施用之傾向，
    再經本院以92年度毒聲字第759 號裁定令入戒治處所施以強
    制戒治，嗣因戒治成效良好，經本院以92年度毒聲字第1479
    號裁定停止戒治付保護管束，至93年6 月9 日保護管束期滿
    未經撤銷而執行完畢，並經臺灣屏東地方法院檢察署檢察官
    於93年7 月8 日以93年度戒毒偵字第80號為不起訴處分確定
    之事實，有臺灣屏東地方法院檢察署刑案資料查註紀錄表、
    臺灣高等法院被告前案紀錄表各1 份在卷可按，是被告於強
    制戒治執行完畢釋放後5 年內再犯本件施用毒品犯行，事證
    明確，應予依法論科。
四、查海洛因、甲基安非他命分屬毒品危害防制條例第2 條第2
    項第1 款、第2 款所規定之第一級毒品及第二級毒品。是核
    被告所為，係犯毒品危害防制條例第10條第1 項施用第一級
    毒品及同條第2 項之施用第二級毒品罪。其持有毒品復進而
    施用，持有毒品之低度行為，各為施用毒品之高度行為所吸
    收，均不另論罪。被告所犯上開2 罪，犯意各別，行為互殊
    ，應予分論併罰。又查被告前有如事實欄所示之科刑及執行
    情形，有臺灣屏東地方法院檢察署刑案資料查註紀錄表、臺
    灣高等法院被告前案紀錄表各1 份附卷足憑，其於刑之執行
    完畢後5 年內，故意再犯本件有期徒刑之2 罪，均為累犯，
    均應依刑法第47條第1 項加重其刑。爰審酌被告施用毒品，
    足以戕害身心，滋生其他犯罪，且前有多次施用毒品前科，
    經法院論罪科刑，業如前述，惟念其坦承犯行，且施用毒品
    行為於本質上係屬自我戕害行為，反社會性之程度尚屬較低
    等一切情狀，並斟酌檢察官之求刑，各量處如主文所示之刑
    ，並定其應執行之刑。
據上論斷，應依刑事訴訟法第273 條之1 第1 項、第299 條第1
項前段，毒品危害防制條例第10條第1 項、第2 項，刑法第11條
前段、第47條第1項、第51條第5 款，判決如主文。
本案經檢察官李侑姿到庭執行職務。
中    華     民     國    98   年    1    月    23    日
                    刑事第五庭  法  官  陳秀慧
以上正本證明與原本無異。
如不服本判決應於收受判決後10日內向本院提出上訴書狀，並應
敘述具體理由；其未敘述上訴理由者，應於上訴期間屆滿後20日
內向本院補提理由書（均須按他造當事人之人數附繕本）「切勿
逕送上級法院」。
中    華     民     國    98   年    1    月    23    日
                               書記官  溫訓暖
附錄本判決論罪科刑法條：
毒品危害防制條例第10條第1、2項：
施用第一級毒品者，處6 月以上5 年以下有期徒刑。
施用第二級毒品者，處3 年以下有期徒刑。


司法院資訊處製作；財團法人民間司法改革基金會備份。
